【裁判字號】    95,訴,2770
【裁判日期】    951206
【裁判案由】    毒品危害防制條例
【裁判全文】
臺灣板橋地方法院刑事判決              95年度訴字第2770號
公  訴  人  臺灣板橋地方法院檢察署檢察官
被      告  乙○○
                    5樓
                  （另案在臺灣臺北監獄臺北分監執行中）
指定辯護人  本院公設辯護人  甲○○
上列被告因違反毒品危害防制條例案件，經檢察官提起公訴（九
十五年度毒偵字第四九三○號）後，當事人雙方合意且被告認罪
，由檢察官聲請本院改依協商程序而為判決，本院裁定由受命法
官獨任改依協商程序判決如下：
    主  文
乙○○施用第一級毒品，處有期徒刑捌月。又施用第二級毒品，
處有期徒刑伍月；扣案甲基安非他命壹包（驗餘淨重零點零捌伍
公克）及殘渣袋壹個其內甲基安非他命殘渣（量微無法秤重）均
沒收銷燬之；上開甲基安非他命外包裝袋及殘渣袋各壹個均沒收
之。應執行有期徒刑壹年；扣案甲基安非他命壹包（驗餘淨重零
點零捌伍公克）及殘渣袋壹個其內甲基安非他命殘渣（量微無法
秤重）均沒收銷燬之；上開甲基安非他命外包裝袋及殘渣袋各壹
個均沒收之。
    事實及理由
一、犯罪事實：
  (一)乙○○前於民國九十年間因違反毒品危害防制條例之施用毒
    品案件，經臺灣桃園地方法院以九十年度桃簡字第八五三號
    判決判處有期徒刑六月，如易科罰金，以三百元折算壹日，
    同年十月十二日判決確定；同年復因竊盜案件，經同法院以
    九十年度易字第一九九六號判決判處有期徒刑四月，如易科
    罰金，以三百元折算壹日，於九十一年二月四日判決確定；
    又因妨害公務案件，經本院以九十年度板簡字第一九五○號
    判決判處拘役四十日，如易科罰金，以三百元折算壹日，於
    九十一年五月六日判決確定；再因違反毒品危害防制條例之
    轉讓第二級毒品案件，經臺灣高等法院以九十一年度上訴字
    第三五○號判決判處有期徒刑八月，嗣經最高法院於九十一
    年五月三十日以九十一年度臺上字第二九九二號判決上訴駁
    回而確定。以上有期徒刑部分，經臺灣高等法院以九十一年
    度聲字第一○三八號裁定應執行刑為有期徒刑一年四月。另
    於九十一年間因違反毒品危害防制條例之施用毒品案件，經
    臺灣板橋地方法院檢察署檢察官聲請強制戒治並提起公訴，
    經本院以九十一年度毒聲字第一七九一號裁定令入戒治處所
    施以強制戒治一年，並以九十一年度訴字第一五七○號判決
    分別判處有期徒刑八月、六月，應執行有期徒刑一年，於同
    年十一月四日判決確定，強制戒治部分於九十二年六月三日
    期滿執行完畢。前開定應執行刑有期徒刑一年四月部分，則
    與定應執行有期徒刑一年部分接續執行，嗣於九十四年二月
    五日縮短刑期假釋出監，後經撤銷假釋，復於九十五年九月
    二十日入監執行殘刑，現正執行中（均未執行完畢，不構成
    累犯）。
  (二)詎乙○○猶不知悛悔，明知海洛因及甲基安非他命係毒品危
    害防制條例所列之第一、二級毒品，不得施用及持有，仍於
    強制戒治執行完畢釋放後五年內，基於施用第一級毒品海洛
    因之犯意，於九十五年七月十四日下午三時許，在臺北縣三
    重市○○街二十八號五樓友人住處，以針筒將海洛因注射入
    體內之方式施用海洛因一次；另基於施用第二級毒品甲基安
    非他命之犯意，於同日下午二時許，在同址，以將甲基安非
    他命置入玻璃球內燒烤吸取煙氣之方式施用甲基安非他命一
    次，嗣於同日下午五時三十分許，在臺北縣三重市○○○路
    三十六巷六號一樓為警查獲，並扣得乙○○所有供己施用之
    甲基安非他命一小包（驗餘淨重零點零八五公克）及其所有
    供己施用甲基安非他命所用之殘渣袋一個（內含甲基安非他
    命殘渣量微無法秤重）。
二、證據：
  (一)被告乙○○於本院審理時之自白。
  (二)卷附臺北縣政府警察局刑警大隊偵辦毒品案件尿液代碼表、
    臺灣檢驗科技股份有限公司九十五年八月九日濫用藥物尿液
    檢驗報告、同公司九十五年八月二十二日濫用藥物檢驗報告
    各一紙。
  (三)臺灣高等法院被告前案紀錄表一份。
  (四)扣案甲基安非他命一小包（驗餘淨重零點零八五公克）及甲
    基安非他命殘渣袋一個（內含甲基安非他命殘渣量微無法秤
    重）。
三、本件經檢察官與被告、辯護人於審判外達成協商之合意且被
    告已認罪，其合意內容如主文所示。經查，上開協商合意並
    無刑事訴訟法第四百五十五條之四第一項所列情形之一，檢
    察官聲請改依協商程序而為判決，本院裁定由受命法官獨任
    改依協商程序，不經言詞辯論，於協商合意範圍內為協商判
    決，合予敘明。
四、應適用之法條：刑事訴訟法第四百五十五條之四第二項、第
    四百五十五條之八，毒品危害防制條例第十條第一項、第二
    項、第十八條第一項前段，刑法第二條第一項前段、第十一
    條前段、第三十八條第一項第二款、第五十一條第五款。
五、本判決除有刑事訴訟法第四百五十五條之四第一項第一款、
    第二款、第四款、第六款、第七款所定情形之一，或違反同
    條第二項規定者外，不得上訴。
六、本件如得上訴，而如不服本件判決，得自收受判決送達之日
    起十日內，向本院提出上訴書狀，上訴於第二審法院。
本案經檢察官溫祖德到庭執行職務。
中  華  民  國    九十五    年    十二    月    六    日
                  刑事第十庭  法  官  張筱琪
以上正本證明與原本無異
如不服本判決應於送達後十日內向本院提出上訴狀
                              書記官  廖舜宜
中  華  民  國    九十五    年    十二    月    六    日
附錄本案論罪科刑法條全文：
毒品危害防制條例第十條
施用第一級毒品者，處六月以上五年以下有期徒刑。
施用第二級毒品者，處三年以下有期徒刑。


司法院資訊處製作；財團法人民間司法改革基金會備份。
